# 关于长期待摊费用的报表列示

提问人：决战小审计 时间：2016-10-14 13:54:34
各位CPA好，关于长期待摊费用的报表列示，我想问下，如果报表日长期待摊费用期末余额是 300 万元，剩余摊销期限是 3 年，我们在审计时候，是不是需要重分类呢？长期待摊余额按照 200 万列示， 100 万在一年内到期的非流动资产列示？但是有些经验丰富的CPA认为，应该在剩余摊销期限在 12 个月以内的时候进行摊销。处理方法有没有什么理论依据？按照准则来说应该怎样进行披露？有些人会联想到固定资产，但是我想到的是，为什么长期借款负债类的科目是按照一年内和一年以上来披露呢？

回答人：chenyiwei
以前《企业会计制度》下资产负债表的编制说明中，对“长期待摊费用”项目提到“(21)"长期待摊费用"项目，反映企业尚未摊销的摊销期限在 1 年以上(不含五年)的各种费用，如租入固定资产改良支出、大修理支出以及摊销期限在 1 年以上(不含 1 年)的其他待摊费用。长期待摊费用中在 1 年内(含 1 年)摊销的部分，应在本表"待摊费用"项目填列。本项目应根据"长期待摊费用"科目的期末余额减去 1 年内(含1 年)摊销的数额后的金额填列。”但在实际操作中，从未见过把将于下一年内摊销的部分作为流动资产列报的实例。
我个人理解，鉴于长期待摊费用的核算内容较杂，因此应当将长期待摊费用作为以下两种不同类型考虑： 1 、具有不可分割性的一项整体非货币性资产，其典型例子就是租入固定资产改良支出、在租入的土地上建造的房屋、作为一个整体取得的资产使用权等。这类资产本质上是固定资产或者无形资产，只是受制于目前的会计处理规定而作为长期待摊费用。参考固定资产、无形资产的列报方式，将其人为分拆为流动和非流动两部分是不合理的。因此应整体列报为一项非流动资产，不能分拆。 2 、具有可分割性的非货币性资产，如长期预付租金，事实上是可以逐年分拆的。对这类长期待摊费用，其将于下一年度内耗用和摊销的部分，确实是符合流动资产定义的，因此将其重分类到流动资产，也无重大不妥。

提问人：nenhui 时间：2017-03-06 19:12:03
1 、 2014 年版《财务报表列报》准则中说：“长期待摊费用”项目，应根据“长期待摊费用”科目的期末余额减去将于一年内（含一年）
摊销的数额后的金额填列； 2 、但是我看上市公司的审计报告中，极少将“将于一年内（含一年）摊销的数额”列报到“一年内到期的非流动资产”或“其他流动资产”中。 3 、如果没有将”将于一年内（含一年）摊销的数额后的金额“从长期待摊费用中减除，是否就是没有按准则列报? 4、将于一年内摊销完毕的长期待摊费用是否可以继续放到”长期待摊费用“中列报，如果不是，那是列报到”于一年内到期的非流动资产”还是“其他流动资产”中。

回答人：chenyiwei
一般情况下这样处理的情况较少，事实上也没有必要，例如固定资产、无形资产就不会将未来一年内将计提的折旧或摊销金额列报为流动资产。